【裁判字號】    98,消債抗,30
【裁判日期】    980521
【裁判案由】    抗告事件
【裁判全文】
臺灣彰化地方法院民事裁定  98年度消債抗字第30號
抗  告  人  甲○○
                        弄22.
上列當事人聲請更生事件，抗告人對於民國98年4 月14日本院98
年度執消債更字第13號裁定提起抗告，本院裁定如下：
    主  文
抗告駁回
抗告費用新台幣壹仟元由抗告人負擔。
    理  由
一、抗告意旨略以：依抗告人目前之現況，勉強可將原先提出之
    更生方案提高為每月新台幣（下同）15,000元左右，且清償
    期限亦可延長為8 年，應有獲債權人可決之可能。原審未召
    開債權人會議，令抗告人與債權人協調溝通，難謂合法。退
    萬步言，縱認本件已不得履行更生方案，惟抗告人既有固定
    工作收入，尚非毫無財產可供清算，原審竟終止清算程序，
    亦有可議，為此依法提出抗告，並聲明：(一)原裁定廢棄；(二)
    請准抗告人另提更生方案，並依該更生方案履行等語。
二、按「更生方案未依消費者債務清理條例第59條、第60條規定
    可決時，除有該條例第64條規定之情形外，法院應以裁定開
    始清算程序」、「法院開始清算程序之裁定，應載明其年、
    月、日、時，並即時發生效力。前項裁定，不得抗告」、「
    債務人之財產不敷清償清算程序之費用時，法院應裁定開始
    清算程序，並同時終止清算程序」，消費者債務清理條例第
    61條、第83條第1、2項、第85條第1項分別定有明文。
三、經查：本件抗告人聲請更生事件，經本院97年度消債更字第
    328 號裁定自民國（下同）98年1 月7 日16時起開始更生程
    序，惟抗告人所提每月清償9,000 元，為期6 年，還款比例
    近4 成之更生方案，未能依消費者債務清理條例第59條、第
    60條規定獲得債權人會議之可決，而經原法院裁定開始清算
    程序，該開始清算程序之裁定，依同條例第83條第2 項規定
    不得抗告。雖本件抗告人聲請更生前2 年內每月均有薪資所
    得，其每月平均收入分別為：(1)自95年3 月至12月為24,779
    .8 元 、(2)96年為30,875元、(3)97年2 月至11月為32,955.4
    元，另聲請前2 年必要支出每月則為8,978 元（含扶養抗告
    人之子每月4,318 元），然查抗告人目前除存款1,035 元外
    ，並無任何財產，有抗告人提出之財產及收入狀況說明書可
    參，堪認債務人之財產不敷清償清算程序之費用，依消費者
    債務清理條例第85條第1 項之規定，自應裁定開始清算程序
    ，並同時終止清算程序。
四、綜上所述，本件抗告人就原審裁定開始清算程序部分依法不
    得抗告，而原審裁定同時終止清算程序，核無違誤，抗告意
    旨指摘原裁定不當，求予廢棄，為無理由，應予駁回。
五、據上論結，本件抗告為無理由，依消費者債務清理條例第15
    條、民事訴訟法第495 條之1 第1 項、第449 條第1 項、第
    95條、第78條，裁定如主文。
中    華    民    國    98    年    5    月     21    日
                  民事第二庭    審判長法  官  邱月嬌
                                      法  官  施錫揮
                                      法  官  李言孫
以上正本係照原本作成。
本裁定不得再抗告。
中    華    民    國    98    年    5     月    21    日
                                      書記官  施惠卿


司法院資訊處製作；財團法人民間司法改革基金會備份。
